臺灣基隆地方法院刑事判決　
110年度交易字第15號
公  訴  人  臺灣基隆地方檢察署檢察官
被      告  王鳳台


上列被告因過失傷害案件，經檢察官提起公訴（109年度偵字第6
817號），被告於準備程序中，就被訴事實為有罪之陳述，經本
院裁定改依簡式審判程序審理並判決如下：
　　主    文
王鳳台因過失傷害人，處拘役伍拾伍日，如易科罰金，以新臺幣
壹仟元折算壹日。
　　犯罪事實
一、王鳳台係受雇於「溫師傅食品有限公司」（下稱溫師傅食品
    公司）之員工，其於民國109年9月23日上午，駕駛溫師傅食
    品公司名下之車牌000-0000號營業用小貨車，由台62線西向
    內側車道往大武崙方向行駛，同日上午7時20分許，行駛至
    台62線西向7.4公里處時，本應注意車前狀況，與前車保持
    安全車距，以隨時採取必要安全措施，而依當時天候晴、日
    間自然光線、路面乾燥無缺陷、視距良好情形並無不能注意
    之情事，詎因王鳳台夜間上班，精神不佳、致影響注意力，
    而未注意前方道路壅塞，故前方之車輛因塞車停止於道路中
    ，致未減速停車，因而不慎自後追撞由鄭世達所駕駛之車牌
    000-0000號自用小客車，鄭世達車輛因受來自後方車輛之強
    力追撞，乃往前推撞鐘士傑所駕之車牌0000-00號自用小客
    車、再連續往前推撞張憲文所駕之車牌000-0000號自用小客
    車、葛佳琪所駕之車牌000-0000號自用小客車（鄭世達、鐘
    士傑、張憲文、葛佳琪等人僅車損人未傷，均已和解未提告
    ），使直接受到追撞之鄭世達受有右肺挫傷、右側第4至第7
    肋骨骨折、右額部眉毛撕裂傷約7公分等傷害。王鳳台於肇
    事後，經警據報前往現場處理車禍事故時，當場向員警承認
    為肇事者，並接受裁判，始悉上情。
二、案經鄭世達訴由基隆市警察局第三分局報告臺灣基隆地方檢
    察署檢察官偵查起訴。
　　理    由
壹、程序事項
　　本件被告王鳳台所犯者非為死刑、無期徒刑、最輕本刑為3 
    年以上有期徒刑之罪或高等法院管轄第一審案件，其於準備
    程序進行中，先就被訴事實為有罪之陳述，經告知其簡式審
    判程序之旨，並聽取公訴人及被告之意見後，本院依刑事訴
    訟法第273條之1第1項之規定，裁定改行簡式審判程序，且
    依同法第273條之2 規定，簡式審判程序之證據調查，不受
    第159條第1項、第161條之2、第161條之3、第163條之1及第
    164條至第170條規定之限制，首先說明。
貳、實體事項　　
一、認定犯罪事實所憑之證據及理由
(一)上開犯罪事實，業據被告王鳳台於警詢、偵查中檢察事務官
    詢問、本院準備程序及審理程序自白，並有告訴人鄭世達警
    詢、偵詢指訴，及道路交通事故現場圖、道路交通事故調查
    報告表（一）、（二）、基隆市警察局道路交通事故談話紀
    錄表、道路交通事故肇事人自首情形紀錄表（偵卷第55頁）
    、行車紀錄器錄影畫面擷取照片、現場及車輛照片、長庚醫
    療財團法人基隆長庚紀念醫院診斷證明書1紙等書證在卷可
    稽，被告自白與事實相符，足堪採認。
(二)按汽車在同一車道行駛時，除擬超越前車外，後車與前車之
    間應保持隨時可以煞停之距離；汽車行駛時，駕駛人應注意
    車前狀況，並隨時採取必要之安全措施，道路交通安全規則
    第93條第1項、第94條第3項分別定有明文；故被告在前揭時
    、地，行經上述路段時，因精神不濟，未能注意其前方道路
    壅塞、車輛靜止之狀態，及與前車保持隨時可以煞停之距離
    ，致煞車不及，追撞前方由告訴人鄭世達所駕駛之車牌000-
    0000號營業用小客車，被告駕駛車輛自有過失無疑；又告訴
    人所駕汽車受到被告車輛自後追撞之強烈力道，造成右肺挫
    傷、右側肋骨骨折等傷害，有診斷證明書在卷可憑，足認告
    訴人所受傷勢與被告之駕車過失行為間，具有相當因果關係
    。 
二、論罪科刑
(一)核被告所為，係犯刑法第284條前段之過失傷害罪。被告於
    事故發生後，向員警坦承本件肇事之事實，並接受裁判，爰
    依刑法第62條前段自首規定，減輕其刑。
(二)爰以行為人之責任為基礎，審酌被告駕駛汽車於道路上，本
    應高度謹慎並恪遵交通規則，以維護或保障所有道路使用者
    之人身、財產安全，竟疏未注意造成本件交通事故，應予非
    難；又本件車禍事故，被告應負完全之肇事責任，而被告迄
    今尚未與告訴人達成調解，告訴人所受傷害、未獲彌補，原
    不應輕縱；惟衡量被告犯後坦認犯行，而被告非全然不願賠
    償，係因雙方就賠償金額差距過大所致，使被告力有未逮，
    因此雙方不能和解或調解，非被告無悔過不予彌補之心；考
    量本件被告犯後態度（坦承）、過失比例（全部）、告訴人
    所受傷勢、雙方迄未和解、告訴人損害未獲得彌補，及被告
　　智識程度（高職畢業）、自陳之經濟狀況（小康）、職業（
    溫師傅食品公司員工）等一切情狀，量處如主文所示之刑，
    並諭知易科罰金之折算標準。
據上論斷，應依刑事訴訟法第273條之1第1項、第299條第1項前
段，判決如主文。
本案經檢察官高永棟提起公訴，由檢察官林明志到庭執行職務。
中　　華　　民　　國　　110 　年　　11　　月　　8 　　日
                  刑事第四庭  法　官　李辛茹
以上正本證明與原本無異。
如不服本判決應於收受送達後20日內向本院提出上訴書狀，並應
敘述具體理由；其未敘述上訴理由者，應於上訴期間屆滿後20日
內向本院補提理由書（均須按他造當事人之人數附繕本）「切勿
逕送上級法院」。
中　　華　　民　　國　　110 　年　　11　　月　　8 　　日
                              書記官  陳彥端
附錄論罪法條：
中華民國刑法第284條
因過失傷害人者，處1年以下有期徒刑、拘役或10萬元以下罰金
；致重傷者，處3年以下有期徒刑、拘役或30萬元以下罰金。